最　高　行　政　法　院　裁　定
　　　　　　　　　　　　　94年度裁字第01675號
抗　告　人　甲○○
上列抗告人因與相對人國防部陸軍總司令部間俸給事件，對於中
華民國92年10月29日臺北高等行政法院92年度訴字第92號裁定提
起抗告，本院裁定如下︰
    主  文
抗告駁回。
抗告訴訟費用由抗告人負擔。
    理  由
一、按抗告法院認抗告為不合法或無理由者，應為駁回抗告之裁
    定。
二、本件抗告意旨略謂：抗告人並不否認民國（下同）88年4月
    12日及89年3月19日分別收受相對人88年4月1日（88）信服
    字第5994簡便行文表及89年3月7日（89）信服字第6758號函
    ，但該2函均未表明不服時，得向上級機關提起訴願，以求
    救濟，直至相對人91年9月30日函始告知行政救濟途徑，抗
    告人旋即於同年10月12日提起訴願，自未逾30日之不變期間
    ，為何仍認提起訴願逾期，原裁定以訴願逾期駁回抗告人在
    原審之訴，自屬不當等語。
三、原裁定以：本件抗告人就前陸軍總司令部人事署88年4月1日
    （88）信服字第5994簡便行文表及89年3月7日（89）信服字
    第6758號函不服提起訴願時，因未依訴願法第56條第1項規
    定書具訴願書及指明收受或知悉系爭行政處分之年、月、日
    ，經國防部訴願審議委員會依法函請抗告人補正，抗告人於
    91年11月1日補正訴願書稱，收受前揭系爭處分之日期為88
    年4月12日及89年3月19日，此有該補正訴願書原本乙份附於
    訴願卷可稽，其遲至91年10月12日始提起訴願，已逾越30
    日之法定不變期間，訴願決定機關以其訴願逾期，不予受理
    ，核無不合。
四、本院查，訴願法第14條第1項「訴願之提起，應自行政處分
    達到或公告期滿之次日起30日內為之。」、第3項「訴願之
    提起，以原行政處分機關或受理訴願機關收受訴願書之日期
    為準。」；87年10月28日修正之前訴願法第9條「訴願自機
    關之行政處分書或決定書達到之次日起，應於30日內提起之
    。」，又現行訴願法自89年7月1日起施行，行政程序法則於
    90年1月1日施行。本件抗告人於88年4月12日及89年3月19
    日所分別收受相對人88年4月1日（88）信服字第5994簡便行
    文表及89年3月7日（89）信服字第6758號函，其作成方式、
    記載事項或未記載事項，尚不得以施行在後之現行訴願法或
    行政程序法之規定，指摘其違法，再者，本件抗告人於91年
    11月1日補正訴願書稱，收受前揭系爭處分之日期為88年4
    月12日及89年3月19日，此有該補正訴願書原本乙份附於訴
    願卷可稽，其遲至91年10月12日始提起訴願，已逾越30日之
    法定不變期間，縱依現行之行政程序法第98條規定「處分機
    關未告知救濟期間或告知錯誤未為更正，致相對人或利害關
    係人遲誤者，如自處分書送達後一年內聲明不服時，視為於
    法定期間內所為。」，本件系爭兩函書送達後，至抗告人提
    起訴願，均逾一年期間，無法視為於法定期間內提起訴願，
    則訴願機關以其訴願逾法定不變期間而決定訴願不受理，並
    無違誤。從而，原裁定以前揭理由，維持訴願決定，認抗告
    人在原審之訴為不合法而裁定駁回，核無違誤。本件抗告論
    旨，仍執前詞，指摘原審裁定違誤，求予廢棄，難認有理由
    ，應予駁回。
五、依行政訴訟法第104條、民事訴訟法第95條、第78條，裁定
    如主文。
中    華    民    國    94    年    8    月    25     日
                  第一庭審判長法  官　葉　振　權
                              法  官  陳  秀  美
                              法  官　劉　鑫　楨
                              法  官　吳　明　鴻
                              法  官　梁  松  雄
以  上  正  本  證  明  與  原  本  無  異
中    華    民    國    94    年    8    月    26     日
　　　　　　　　　　　　　　　書記官　陳　盛　信
